【裁判字號】    89,交抗,162
【裁判日期】    890605
【裁判案由】    違反道路交通管理處罰條例
【裁判全文】
臺灣高等法院刑事裁定                            八十九年度交抗字第一六二號
    抗  告  人
    即受處分人  甲○○
右被告因違反道路交通管理處罰條例案件，不服台灣基隆地方法院，八十八年度交聲
字第三四號，中華民國八十九年六月五日所為裁定，提起抗告，本院裁定如左：
    主  文
抗告駁回。
    理  由
一、抗告意旨略以：原審駁回抗告係以抗告人已逾刑事訴訟法第四百零六條所定五日
    抗告期間為論據，惟抗告人所收受之裁定書，係於八十九年三月二十五日送達寄
    存於基警第四分局安定派出所，而依據該警局三月份郵件招領登記簿之記錄，該
    郵件領出之時間係八十九年三月二十七日，故該抗告期間應自裁定送達之次日起
    算即自八十九年三月二十八日起算，因四月一日為週六，又四月二日至四月四日
    為清明連續假期，故該抗告期日應至四月五日止，抗告人於四月五日提出抗告應
    屬合法，為此提起抗告云云。
二、按抗告期間，除有特別規定外，為五日，自送達裁定後起算，刑事訴訟法第四百
    零六條前段定有明文。此一規定為道路交通管理處罰條例第八十九條所準用。又
    按送達於應受送達人之住所、事務所或營業所，不獲會晤應受送達人，亦無受領
    文書之同居人或受僱人時，得將文書寄存於送達地之自治或警察機關，並作通知
    書黏貼於門首，以為送達，為民事訴訟法第一百二十八條所明定，此項規定，依
    刑事訴訟法第六十二條規定，於刑事訴訟準用之。而依道路交通管理處罰條例第
    八十九條準用刑事訴訟法之結果，此一規定，於違反道路交通管理處罰條例案件
    亦準用之。本件原審裁定按抗告人之住所送達時，因未獲會晤抗告人本人，亦無
    受領文書之同居人或受僱人，送達人乃依上開規定，於八十九年三月二十五日將
    應送達之文書（裁定正本）寄存於送達地之警察機關基隆市政府警察局第四分局
    安定派出所，並作送達通知書黏貼於抗告人之門首，以為送達，有送達證書在卷
    可稽。則送達人依此方式送達時，即已生送達之效力，抗告期間，亦自該送達日
    之翌日即八十九年三月二十六日起算，至上訴人實際上至警察機關領得裁定之時
    日為何，並非所問(參照最高法院八十七年度台上字三三一０號判決意旨)。抗告
    人既於八十九年三月二十五日收受原審裁定正本，有送達證書可證，其至八十九
    年四月五日始行提起本件抗告，顯已逾抗告期間，其抗告即屬違背法律上之程式
    ，為不合法，自應予駁回，原審據此駁回抗告人之抗告，經核於法洵無不合，本
    件抗告為無理由，應予駁回。
三、據上論斷，應依道路交通案件處理辦法第二十六條，刑事訴訟法第四百十二條，
    裁定如主文。
中      華      民      國    八十九    年      七      月      十九    日
                                臺灣高等法院刑事第二十五庭
                                    審判長法  官  許  國  宏
                                          法  官  袁  從  楨
                                          法  官  洪  光  燦
右正本證明與原本無異。
不得抗告。
                                          書記官  張  永  富
中      華      民      國    八十九    年      七      月    二十一    日


司法院資訊處製作；財團法人民間司法改革基金會備份。
